【裁判字號】    97,訴,674
【裁判日期】    970411
【裁判案由】    毒品危害防制條例
【裁判全文】
臺灣板橋地方法院刑事判決               97年度訴字第674號
公  訴  人  臺灣板橋地方法院檢察署檢察官
被      告  甲○○
上列被告因違反毒品危害防制條例案件，經檢察官提起公訴（97
年度毒偵字第514 號），因被告於本院準備程序中為有罪之陳述
，本院告知被告簡式審判程序之旨，並聽取當事人之意見後，經
合議庭裁定由受命法官進行簡式審判程序，判決如下：
    主  文
甲○○施用第一級毒品，累犯，處有期徒刑拾月。扣案之注射針
筒壹支、分裝袋壹只，均沒收。
    事  實
一、甲○○前因施用毒品案件，經本院以九十年度毒聲字第一○
    六○號送觀察、勒戒後，因認有繼續施用毒品傾向，再經本
    院以九十年度毒聲字第二五○六號裁定送強制戒治，嗣經裁
    定停止戒治付保護管束，於民國九十一年六月十三日保護管
    束期滿視為執行完畢，並經臺灣板橋地方法院於九十一年六
    月二十一日以九十一年度戒毒偵字第二九四號為不起訴處分
    確定，復於上開強制戒治執行完畢五年內再犯施用毒品案件
    ，分別經本院於九十五年五月四日以九十五年度訴字第四四
    五號刑事判決判處有期徒刑十月、五月，應執行有期徒刑一
    年一月，於九十五年八月十五日撤回上訴而確定、於九十五
    年十二月二十九日以九十五年度訴字第三五一三號刑事判決
    判處有期徒刑八月，於九十六年一月二十六日判決確定，嗣
    上開各罪均經減刑，並定應執行刑為有期徒刑六月又十五日
    確定，於九十六年十一月三日縮刑期滿執行完畢（致使本件
    構成累犯）。詎其猶不知悔改，竟基於施用第一級毒品海洛
    因之犯意，於前次強制戒治執行完畢五年內再犯上揭各該施
    用毒品案件後，復於九十六年十二月二十八日下午六時許在
    臺北縣板橋市○○路○段二五七號「麥當勞」速食店廁所內
    （起訴書載為於九十六年十二月二十八日晚上十一時二十五
    分為警查獲採集尿液回溯二十六小時內之某時，在不詳地點
    ），以將海洛因用水稀釋後置入針筒內注射之方式，施用第
    一級毒品海洛因一次。嗣於九十六年十二月二十八日晚上十
    一時十分許在上址為警查獲，並扣得注射針筒一支、分裝袋
    一只，復經採集其尿液送驗而查獲上情。
二、案經臺北縣政府警察局海山分局報告臺灣板橋地方法院檢察
    署檢察官偵查起訴。因甲○○於本院準備程序中為有罪之陳
    述，經本院合議庭裁定以簡式審判程序審理。
    理  由
一、訊據被告甲○○對於前揭犯罪事實均坦承不諱，經查：
（一）被告經警採尿送台灣檢驗科技股份有限公司以酵素免疫分
      析法篩檢、氣相層析質譜儀分析法確認，檢驗結果認該尿
      液呈嗎啡陽性反應，此有該公司九十七年一月十六日濫用
      藥物尿液檢驗報告、姓名代碼對照表各一份附卷可稽（見
      偵查卷第四十一頁、第二十七頁）。且海洛因施用入人體
      後水解還原成嗎啡，再循嗎啡之代謝方式排出體外，業據
      行政院衛生署藥物食品檢驗局以七三藥檢壹字第○三○二
      二一號函說明綦詳，且尿液中能否驗出嗎啡陽性反應，與
      其投與量、投與途徑、採尿時間、個人體質及檢測方法之
      靈敏度有關，國外曾有文獻報導注射六毫克之海洛因鹽酸
      鹽，其代謝物嗎啡之平均可檢出時限約為二十六小時，亦
      經行政院衛生署藥物食品檢驗局於八十一年九月八日以（
      八一）藥檢壹字第八一一四八八五號函釋明在案。前揭尿
      液檢驗報告載明係以GC /MS（即氣相層析質譜儀分析法）
      方法作為確認檢驗之方式，而該方法之原理係檢品經氣化
      後，通過層析管分離純化，再將純化後之成分循序送入質
      譜儀做個別鑑定。因質譜儀所測定之圖譜，在化學上被公
      認具有指紋特性，故可據以完全判定該檢品係為何種化合
      物。是以氣相層析質譜儀（GC/MS） 作藥物及其代謝產物
      之定性及定量分析，幾乎不會有偽陽性反應產生，此經台
      北榮民總醫院於八十三年四月七日以八三北總內字第三○
      五九號函釋明在案。準此被告應有在前揭犯罪時間施用第
      一級毒品海洛因之行為甚明。
（二）被告前因施用毒品案件，經本院以九十年度毒聲字第一○
      六○號送觀察、勒戒後，因認有繼續施用毒品傾向，再經
      本院以九十年度毒聲字第二五○六號裁定送強制戒治，嗣
      經裁定停止戒治付保護管束，於九十一年六月十三日保護
      管束期滿視為執行完畢，並經臺灣板橋地方法院於九十一
      年六月二十一日以九十一年度戒毒偵字第二九四號為不起
      訴處分確定，其後於五年內再犯如事實欄所載之各該施用
      毒品案件，均經法院判決確定，有臺灣高等法院被告前案
      紀錄表及上開不起訴處分書各一份附卷可憑，被告於前揭
      強制戒治執行完畢釋放五年內再犯如事實欄所載各該施用
      毒品案件後，復犯本件施用第一級毒品海洛因之事實，堪
      以認定。
（三）綜上卷附之各項文書、扣案證物等補強證據已足資擔保被
      告於本院調查、審理中所為之上開任意性自白之真實性，
      依刑事訴訟法第一百五十六條第一項、第二項之規定，自
      得據被告前開任意性自白及各該補強證據相互利用，認本
      件事證明確，被告犯行洵堪認定，應予依法論科。
二、按海洛因屬於毒品危害防制條例第二條第二項第一款所規定
    之第一級毒品，核被告施用海洛因之行為，係犯毒品危害防
    制條例第十條第一項之施用第一級毒品罪。其持有毒品海洛
    因之低度行為，應為前揭施用毒品之高度行為所吸收，不另
    論罪。又被告違反毒品危害防制條例案件，分別經本院以九
    十五年度訴字第四四五號刑事判決判處有期徒刑十月、五月
    ，應執行有期徒刑一年一月，於九十五年八月十五日撤回上
    訴而確定、以九十五年度訴字第三五一三號刑事判決判處有
    期徒刑八月，於九十六年一月二十六日判決確定，嗣上開各
    罪均經減刑，並定應執行刑為有期徒刑六月又十五日確定，
    於九十六年十一月二日縮刑期滿執行完畢，有臺灣高等法院
    被告前案紀錄表一份在卷可憑，其受有期徒刑之執行完畢後
    ，五年以內故意再犯本件有期徒刑以上之罪，為累犯，應依
    刑法第四十七條第一項之規定加重其刑。本院審酌被告施用
    毒品，足以戕害其身心，滋生其他犯罪，惡化治安，嚴重損
    及公益，且被告前曾犯施用毒品罪，業經強制戒治及刑事執
    行完畢，仍未戒斷其施用毒品之惡習，竟再為本件施用毒品
    犯行，顯見其不思悔改，而其施用毒品行為於本質上係屬自
    我戕害行為，反社會性之程度應屬較低，及其犯後坦承犯行
    態度尚稱良好等一切情狀，量處如主文所示之刑，以資懲儆
    。
三、扣案分裝袋一只係用於包裹毒品海洛因，防其裸露、潮濕，
    便於攜帶施用，而注射針筒一支，亦係供射用或預備注射毒
    品海洛因所用，且均為被告所有，此據被告於本院審理時供
    明在卷，爰依刑法第三十八條第一項第二款規定，併予宣告
    沒收。
據上論斷，應依刑事訴訟法第二百七十三條之一第一項、第二百
九十九條第一項前段，毒品危害防制條例第十條第一項、第二十
三條第二項、第十八條第一項前段，刑法第十一條前段、第四十
七條第一項、第三十八條第一項第二款，判決如主文。
本案經檢察官謝岳龍到庭執行職務。
中    華    民    國    97    年    4     月    11    日
                刑事第十五庭    法  官  劉  安  榕
以上正本證明與原本無異
如不服本判決應於送達後10日內敘明理由向本院提出上訴狀
                                書記官  陳  盈  真
中    華    民    國    97    年    4     月    15    日
附錄本案論罪科刑法條全文：
毒品危害防制條例第10條
施用第一級毒品者，處六月以上五年以下有期徒刑。
施用第二級毒品者，處三年以下有期徒刑。


司法院資訊處製作；財團法人民間司法改革基金會備份。
